臺灣基隆地方法院刑事判決　　　　　　　 94年度訴字第919號
公　訴　人　　臺灣基隆地方法院檢察署檢察官
被　　　告　　丙○○
上列被告因妨害公務等案件，經檢察官提起公訴（九十四年度偵
字第二六二一號），本院判決如下︰
    主  文
丙○○損壞公務員職務上掌管之物品，累犯，處有期徒刑陸月，
如易科罰金，以佰元折算壹日。
扣案鐵管壹支沒收。
    事  實
一、丙○○前因傷害尊親屬案件，經臺灣桃園地方法院以八十八
    年度訴字第一０三四號判決，判處有期徒刑八月，於民國八
    十九年七月九日方縮刑期滿執行完畢。詎不知警戒，於九十
    四年六月廿七日上午六時許，駕駛車號ＫＥ－八七八號曳引
    車及六一－ＫＥ號拖車沿國道三號高速公路由桃園往基隆市
　　尚志貨櫃場行駛，途經七堵收費站時，因違規闖入小型車找
　  零車道，經該收費站執行守望勤務之警員甲○○發現後示意
    攔停，詎丙○○為規避取締，竟拒絕停車並加速逃逸，警員
    甲○○遂駕駛編號九一六號巡邏車自後追緝，於同日六時廿
　　分許，丙○○駛至國道三號路北向四．六公里處時，見警員
　  緊追不捨，竟基於妨害公務執行及毀壞公務員職務上掌管之
    物品之犯意，將上開聯結車緊急煞車停於外側車道，見警車
    亦隨停在外側路肩時，即倒車以右後輪擦撞停於其後方上開
    巡邏車之強暴方式，致該巡邏車左前保險桿及左前大燈旁之
    板金受損，丙○○即再加速駛下基金交流道轉往麥金路方向
　　逃逸，迨其行駛至基隆市○○路七二七餐廳前，欲迴轉時，
　  因車身過長，車尾擦撞路旁檳榔攤而橫阻於麥金路中央，丙
    ○○下車查看，適員警甲○○追至，丙○○仍不就範，竟仍
    承前妨害公務執行及傷害之犯意，而與甲○○爭執、拉扯，
    並欲再上車離去，而於甲○○警員上前拉阻時，出手揮拳之
    強暴方式毆打甲○○左臉頰一拳（傷害部分撤回告訴），嗣
    因甲○○見交通尖峰時間已至，且丙○○之曳引車橫阻該二
    向之交通要道，乃要丙○○上駕駛座將車迴正，以免妨害交
    通，詎丙○○上車迴轉後即逕行駛離，甲○○再為追捕，至
    尚志貨櫃場，丙○○見甲○○巡邏車追至，尚未下車，仍承
    前妨害公務執行之犯意，持其所有原置於車上之鐵管一支，
    向甲○○巡邏車方向丟擲之脅迫方式，妨害警員甲○○依法
    執行追捕之職務，嗣經接獲通報支援之警員到場後，方將丙
    ○○逮捕送辦，並扣得前開鐵管一支。
二、案經被害人甲○○訴由國道公路警察局移報請臺灣基隆地方
　　法院檢察署檢察官偵查起訴。
    理  由
一、本件被告丙○○所犯非死刑、無期徒刑、最輕本刑為三年以
    上有期徒刑之罪，亦非高等法院管轄第一審案件，其於準備
    程序進行中，就被訴事實為有罪之陳述，經法官告知其簡式
    審判程序之旨，並聽取公訴人及被告之意見後，依刑事訴訟
    法第二百七十三條之一第一項之規定，經合議庭裁定由受命
    法官獨任進行簡式審判程序，合先敘明。
二、前揭事實，業據被告於警訊、偵查及本院調查、審理時均供
    承不諱，核與告訴人甲○○結証之情節相符，此外，復有診
    斷証明書一件、交通事故現場圖、調查報告及車損照片等在
    卷可按，及被告所有用以丟擲脅迫員警之鐵管一支，扣案足
    資佐証，是本案事証已臻明確，被告犯行洵堪認定，自應依
    法論科。
三、核被告所為，係犯刑法第一百三十五條第一項之妨害公務罪
    、第一百三十八條之毀損公務物品罪。被告為脫免違規取締
    及追捕之目的，對執行公務之員警，先後所施倒車擦撞警車
    ，爭執、拉扯，揮拳毆打員警臉頰及向員警方向丟擲鐵管等
    之強暴、脅迫，乃時間密接，目的單一之接續妨害公務行為
    ，為單純一罪。惟所犯前開妨害公務及毀損公務物品二罪，
    則為一行為觸犯二不同罪名之想像競合犯，應從一重之毀損
    公務物品罪處斷。原起訴對倒車擦撞警車，僅論及毀損公務
    物品罪，而漏未論及同時亦係對執行公務員警之施暴而涉犯
    妨害公務罪，自宜本院併予論處，附此敘明。又被告前因傷
    害尊親屬案件，經臺灣桃園地方法院以八十八年度訴字第一
　　０三四號判決，判處有期徒刑八月，於民國八十九年七月九
　  日方縮刑期滿執行完畢，此有台灣高等法院被告前案紀錄表
    一件在卷可按，其於有期徒刑執行完畢後五年內再犯有期徒
    刑以上之本罪，係屬累犯，並應依法加重其刑。爰審酌被告
    之品行、智識，本案為逃避取締及追捕，接續對追緝員警施
    強暴、脅迫之手段、方法、結果，對員警公權力之挑釁，暨
    道路安全之危害非輕，惟犯後供承不諱，員警亦表示當時被
    告情緒不穩，喃喃自語，願原諒被告，被告並自稱已前往檢
    查就診，被告年紀老邁母親亦到庭求情等一切情狀，乃從輕
    量處如主文所示之刑，並諭知易科罰金之折算標準，以資薄
    懲。至扣案鐵管一支，係供犯罪所用之物，且為被告所有，
    業據其供明在卷，並應依法宣告沒收之。
四、至公訴意旨另認被告駕車駛至基隆市○○路七二七餐廳前，
    竟不顧其他用路人之安全，驟然將所駕駛曳引拖板車迴轉，
    橫阻於麥金路中央，壅塞陸路，致生往來車輛之危險，另涉
    刑法第一百八十五條第一項之妨害公眾往來安全罪，故非無
    據。經訊被告亦坦承其車輛確有橫阻於公路上，但陳稱：係
    因欲迴轉逃避追緝時，車尾擦撞路旁檳榔攤，而橫阻路中，
    下車查看時，即與警員爭執、拉扯，至上車離去前，車停於
    路中約五分鐘等情，核與被害人甲○○警員証述情節一致，
    並與卷附現場照片所示相符。則被告係因迴車時板車車尾擦
    撞路旁檳榔攤，下車查看後，復與員警爭執、拉扯，約五分
    鐘之時間致車橫阻路中，要非故為壅塞陸路，可堪認定。按
    「行為非出於故意或過失者，不罰。又過失行為之處罰，以
    有特別規定者為限。」刑法第十二條定有明文。本案被告既
　  非有壅塞陸路之故意，而妨害公眾往來安全罪復無過失犯之
    處罰，此部分自不得遽以罪刑相繩，惟公訴人認此妨害公眾
    往來安全罪，與前揭論罪科刑部分，為牽連犯之裁判上一罪
    關係，乃此部分不另為無罪之諭知。
五、又按「告訴乃論之罪，告訴人於第一審辯論終結前得撤回其
    告訴，又告訴經撤回者，應諭知不受理之判決。」刑事訴訟
    法第二百三十八條第一項、第三百零三條第三款分別定有明
    文。本件被告對執行職務之員警甲○○為拉扯、揮拳之強暴
    行為，致甲○○受有左臉及右手腕挫傷之傷害而涉犯傷害罪
    部分，業據告訴人甲○○當庭表示原諒並撤回告訴，依照前
    開規定說明，及公訴人原以此傷害部分與前開論罪之妨害公
    務部分，係想像競合之裁判上一罪關係，此部分乃不另為不
    受理之諭知。
六、據上論斷，應依刑事訴訟法第第二百九十九條第一項前段，
　　刑法第一百三十五條第一項、第一百三十八條、第五十五條
    、第四十七條、第四十一條第一項前段、第三十八條第一項
    第二款，罰金罰鍰提高標準條例第一條前段、第二條，判決
    如主文。
本案經檢察官乙○○到庭執行職務。
中　　華　　民　　國　　94　　年　　11　　月　　24　　日
                  刑事第五庭法  官  陳玉雲
以上正本證明與原本無異。
對於本件判決如有不服，應於收受送達後10日內，向本院提出上
訴書狀，上訴於臺灣高等法院，並按他造當事人之人數附具繕本
。
中　　華　　民　　國　　94　　年　　11　　月　　25　　日
                            書記官  王毓嫻
附錄論罪法條
中華民國刑法第135條第1項
對於公務員依法執行職務時，施強暴脅迫者，處 3 年以下有期徒
刑、拘役或 300 元以下罰金。
中華民國刑法第138條
毀棄、損壞或隱匿公務員職務上掌管或委託第三人掌管之文書、
圖畫、物品，或致令不堪用者，處5年以下有期徒刑。
